【裁判字號】    97,裁,799
【裁判日期】    970124
【裁判案由】    商標異議
【裁判全文】
最  高  行  政  法  院  裁  定
                                     97年度裁字第00799號
上  訴  人  日商‧三麗鷗股份有限公司
代  表  人  甲○○○
訴訟代理人  林志剛  律師（兼送達代收人）
            楊憲祖  律師
            黃闡億  律師
被 上訴 人  經濟部智慧財產局
代  表  人  王美花
參  加  人  僑德股份有限公司
代  表  人  乙○○
上列當事人間商標異議事件，上訴人對於中華民國96年6月14日
臺北高等行政法院95年度訴字第3041號判決，提起上訴，本院裁
定如下：
    主  文
上訴駁回。
上訴審訴訟費用由上訴人負擔。
    理  由
一、按對於高等行政法院判決之上訴，非以其違背法令為理由，
    不得為之，行政訴訟法第242條定有明文。依同法第243條第
    1項規定，判決不適用法規或適用不當者，為違背法令；而
    判決有同條第2項所列各款情形之一者，為當然違背法令。
    是當事人對於高等行政法院判決上訴，如依行政訴訟法第24
    3條第1項規定，以高等行政法院判決有不適用法規或適用不
    當為理由時，其上訴狀或理由書應有具體之指摘，並揭示該
    法規之條項或其內容；若係成文法以外之法則，應揭示該法
    則之旨趣；倘為司法院解釋或本院之判例，則應揭示該判解
    之字號或其內容。如以行政訴訟法第243條第2項所列各款情
    形為理由時，其上訴狀或理由書，應揭示合於該條項各款之
    事實。上訴狀或理由書如未依此項方法表明者，即難認為已
    對高等行政法院判決之違背法令有具體之指摘，其上訴自難
    認為合法。
二、本件上訴人對於高等行政法院判決上訴，雖以該判決違背法
    令為由，惟原審駁回上訴人之訴，主要係以：系爭註冊第00
    000000號「天秤座圖（彩色）」商標圖樣為葫蘆臉型、無鬚
    、擬人化可愛娃娃彩色噴修立體圖案，與據以異議之註冊第
    142748號「HELLO KITTY及圖」、第545121號、第565958號
    及第571131號「HELLO KITTY & DEVICE」商標圖樣上之圖形
    為扁平橢圓形狀、有鬚之貓型特徵，已有不同；況二者頭上
    裝飾、服裝外觀、站立姿勢、動作及比例，亦均屬有別；二
    者外觀構圖意匠已有明顯差異，其造型設計及神情態樣截然
    不同，予人寓目觀感有別，於異時異地隔離觀察，以具有普
    通知識經驗之購買人，於購買時施以普通所用之注意，尚無
    使人產生為「HELLO KITTY」系列商標之聯想而致混淆誤認
    之虞，應非屬構成近似之商標。又據爭之「HELLO KITTY」
    雖屬著名商標，但所創造出來之一系列變身圖樣是否符合商
    標使用之態樣，是否該變身圖樣中合於商標使用態樣者已臻
    著名，仍應於個案就具體使用證據提出之情形判斷之，而非
    能以「HELLO KITTY」之著名程度，即論斷所創造出來之一
    系列變身圖樣均屬商標使用之態樣；亦不能以「HELLO KITT
    Y」所創造出來之一系列變身圖樣因必然為KITTY迷所熱烈收
    集，即認據爭之「HELLO KITTY」穿著各式服裝之變身造型
    系列，為一般消費者普遍知悉，而臻著名。況該「HELLO KI
    TTY」穿著各式服裝之變身造型系列之圖樣，並未申請註冊
    取得商標權，且上訴人所提相關證據尚不足以證明該等KITT
    Y變身圖形有作為商標使用，自無修正前商標法第37條第7款
    、12款及14款規定之適用等由，資為判斷之論據。已詳予敘
    明其得心證之事由，核與證據及論理法則均無違。上訴意旨
    猶執與原審主張相同之詞加以爭執，無非係就原審取捨證據
    、認定事實之職權行使，指摘其為不當，並就原審已論斷者
    ，泛言未論斷，而非具體表明合於不適用法規、適用法規不
    當、或行政訴訟法第243條第2項所列各款之情形，難認對該
    判決之如何違背法令已有具體之指摘。依首揭說明，應認其
    上訴為不合法。
三、據上論結，本件上訴為不合法，依行政訴訟法第249條第1項
    前段、第104條、民事訴訟法第95條、第78條，裁定如主文
    。
中    華    民    國    97    年    1     月    24    日
                    最高行政法院第二庭
                        審判長法官  高  啟  燦
                              法官  黃  本  仁
                              法官  黃  合  文
                              法官  廖  宏  明
                              法官  楊  惠  欽
以  上  正  本  證  明  與  原  本  無  異
中    華    民    國    97    年    1     月    28    日
                              書記官  邱  彰  德


司法院資訊處製作；財團法人民間司法改革基金會備份。
